【裁判字號】    90,上更(二),899
【裁判日期】    901031
【裁判案由】    毒品危害防制條例
【裁判全文】
臺灣高等法院刑事判決                  九十年度上更(二)字第八九九號
    上  訴  人
    即  被  告  甲○○
    選任辯護人  許文彬
                黃建隆
右上訴人因毒品危害防制條例案件，不服臺灣板橋地方法院，八十五年度訴字第一二
四０號，中華民國八十六年六月二十五日第一審判決（起訴案號：臺灣板橋地方法院
檢察署八十五年度偵字第一九七一、四四０五號，併辦案號：八十五年度偵字第一０
九三五號）提起上訴，本院判決如左：
    主      文
原判決關於非法販賣化學合成麻醉藥品部分暨執行刑均撤銷。
甲○○被訴非法販賣化學合成麻醉藥品部分無罪。
    理      由
一、公訴意旨略以：被告甲○○基於營利之概括犯意，自八十四年十二月底某日起，
    至八十五年二月十一日止，先後在台北縣中和市○○路上之某電動玩具店、中和
    市○○路三一二號十六樓樓頂，以一小包一千元至五千元（新台幣、下同）不等
    之價格，多次以原價或以低價買入高價售出之方式，販賣安非他命予綽號「阿瘦
   」、「小虎」等不特定人吸用，因認被告有犯麻醉藥品管理條例第十三條之一第
    二項第一款非法販賣化學合成麻醉藥品罪嫌。
二、訊據上訴人即被告甲○○否認前開販賣安非他命之事實，陳稱從未販賣安非他命
    給任何人，「阿瘦」是國中同學叫劉人壽，其姊劉淑玲見過認識，都有吸食安非
    他命，但從未賣他們安非他命，「小虎」則不認識，開庭時才知他叫程裕勛，僅
    認識其朋友廖國慶；警訊中所稱幫人調安非他命，實係一起出錢合資去購買安非
    他命回來在家裡施用等語。公訴意旨認被告涉有販賣安非他命犯行，無非係以被
    告於檢察官偵查時曾供稱：「以一千元一小包，幫別人調過三次，都有偷一些出
    來自己吸。是替小虎、阿瘦及阿瘦的姊姊調的」等語，及證人廖國慶證稱：「我
    曾於八十五年元月十三日約二十三時許，在中和市○○路三一二號十六樓頂，看
    見甲○○拿一小包安非他命約一公克，以新台幣伍千元之代價賣給綽號阿瘦」等
    語，為其主要論據。惟被告與證人廖國慶關於前開安非他命交易之價額，非但供
    詞不一，且被告嗣後堅決否認有上開販賣安非他命之犯行，辯稱：「是一起合資
    買安非他命回家一起施用，並沒有販賣安非他命給人」等語，而證人劉人壽（即
    綽號「阿瘦」）於本院更審前已否認其與乃姊劉淑玲有向被告購買安非他命等情
    ，並證稱：安非他命係伊朋友所提供，與被告無關，伊與姊劉淑玲並未向被告購
    買安非他命等語（見上訴卷第七十九頁背面、八十頁正面），證人即劉人壽之姊
    劉淑玲於本院第一次更審時亦證稱被告未曾賣給過安非他命等語，已難認定被告
    之自白及證人廖國慶之證詞與事實相符。而程裕勛（小虎）於警訊時供稱「知甲
    ○○有吸食安非他命，但不知有無販賣」云云（見一九七一號偵查卷第十二頁）
    ，於原審並供稱「所施用之安非他命跟廖國慶要的」等語，均否認有向被告購買
    安非他命之事實。是以被告陳稱並不認識「小虎」，是開庭後始知其為程裕勛，
    只認識其朋友廖國慶，而並未有販賣安非他命予「小虎」，應屬實情。又查不論
    被告是否為他人調安非他命而偷取些許施用，或一起合資購買安非他命，均與意
    圖營利而販賣之概念不同。茲既難認被告前開供述與販賣安非他命之事實相符，
    復無佐證足認被告有販賣安非他命之情事，是被告犯罪即屬不能證明。又雖有塑
    膠分裝袋扣案，但既不能證明被告有販賣安非他命予「小虎」、「阿瘦」，亦不
    能憑該等分裝袋而認被告有此犯行，自應為無罪之諭知。
三、原審未經詳酌，遽認被告有非法販賣化學合成麻醉藥品罪行，予以論科，即有未
    當，被告上訴意旨據以指摘原判決不當為有理由，應就此部分暨執行刑予以撤銷
    ，為無罪之諭知，以昭平允。
四、移送併辦意旨雖指被告另涉販賣安非他命予陳冠銘、黃政鋒及何霄鵬三人，為有
    非法販賣化學合成麻醉藥品罪嫌等情。惟查本件公訴意旨係指被告販賣安非他命
    予「阿瘦」、「小虎」及劉樹森，並不及販賣予陳冠銘、黃政鋒及何霄鵬部分。
    而關於所指販賣予「阿瘦」、「小虎」部分，其犯罪不能證明業如前述，而販賣
    予劉樹森部分，業經原審變更起訴法條，改按轉讓禁藥罪論處，是則移送併辦部
    分，與上述諭知無罪，及變更起訴法條後之罪名，其間並無裁判上一罪關係，本
    院無從審理，應移由檢察官另行偵查辦理。
據上論結，應依刑事訴訟法第三百六十九條第一項前段、第三百六十四條、第三百零
一條第一項判決如主文。
本案經檢察官陳明光到庭執行職務。
中      華      民      國    九十      年       十     月     三十一   日
                              臺灣高等法院刑事第十八庭
                                  審判長法  官  吳      敦
                                        法  官  吳  明  峰
                                        法  官  林  陳  松
右正本證明與原本無異。
檢察官如不服本判決應於收受送達後十日內向本院提出上訴書狀，其未敘述上訴之理
由者並得於提起上訴後十日內向本院補提理由書（均須按他造當事人之人數附繕本）
。
被告不得上訴。
                                        書記官  李  麗  花
中      華      民      國    九十      年      十一    月      一      日


司法院資訊處製作；財團法人民間司法改革基金會備份。
